臺灣雲林地方法院刑事判決
109年度訴字第776號
公  訴  人  臺灣雲林地方檢察署檢察官
被      告  劉巧雯



選任辯護人  陳怡君律師(法扶律師)
上列被告因違反毒品危害防制條例案件，經檢察官提起公訴（10
9年度偵字第2663、5015號），本院判決如下：
    主  文
劉巧雯犯附表一編號１、３至６所示之罪，各處如附表一編號１、３
至６之刑及沒收。應執行有期徒刑拾伍年拾月。沒收部分併執行
之。
其餘被訴部分（附表一編號２、７），均無罪。
    事  實
一、劉巧雯（綽號「妹仔」）明知海洛因為毒品危害防制條例公
    告管制之第一級毒品，依法不得販賣、持有，竟意圖營利，
    基於販賣第一級毒品之犯意，分別以其持用之門號00000000
    00號、0000000000號及所搭配之三星廠牌藍色行動電話作為
    聯繫工具，於附表一編號１、３至６所示之時間、地點，以附
    表一編號１、３至６所示之方式，販賣第一級毒品海洛因給陳
    怡君1次、余東烈2次、蔡建傑1次、何宗基1次。
二、嗣經檢察官聲請本院准許就陳怡君持用之門號0000000000號
    、劉巧雯持用之門號0000000000號、0000000000號實施通訊
    監察，警方並循線於民國109年5月28日持本院核發之搜索票
    對劉巧雯執行搜索，扣得劉巧雯所有之三星廠牌藍色行動電
    話1支，而悉上情。
三、案經臺灣雲林地方檢察署（下稱雲林地檢署）檢察官指揮暨
    雲林縣警察局斗六分局報告後偵查起訴。
    理  由
壹、程序方面（關於證據能力）：
一、證人陳怡君、余東烈、蔡建傑、何宗基之警詢筆錄：
　　被告劉巧雯及辯護人爭執上開警詢筆錄之證據能力，本院認
    為上開筆錄係被告以外之人於審判外之傳聞證據，且該警詢
    筆錄並無刑事訴訟法第159條之2或第159條之3所定例外得為
    證據之情形，依據刑事訴訟法第159條第1項規定無證據能力
    。
二、關於附表二編號１所示之通訊監察譯文：
  ㈠按依通訊保障及監察法（下稱通保法）第5條、第6條或第7條
    規定執行通訊監察，取得其他案件之內容者，不得作為證據
    。但於發現後7日內補行陳報法院，並經法院審查認可該案
    件與實施通訊監察之案件具有關連性或為第5條第1項所列各
    款之罪者，不在此限，通保法第18條之1第1項定有明文。又
    通保法第18條之1第1項但書所定之發現後7日內，自執行機
    關將該內容作成譯文並綜合相關事證研判屬其他案件之內容
    ，報告檢察官時起算，通保法施行細則第16條之1第2項前段
    亦有明文。再按通保法第18條之1第1項之規定，另案監聽所
    取得之內容有無證據能力，係採「原則排除、例外容許」之
    立法體例。本條項但書所定另案監聽內容得作為證據之要件
    有二，即實質要件係以「重罪列舉原則」（通保法第5條第1
    項所列各款之罪），或非屬重罪但「與本案具有關連性之犯
    罪」（輕罪）者為限，並輔以於發現後7日內補行陳報法院
    審查認可為程序要件（最高法院111年度台上字第1207號判
    決意旨參照）。另按犯罪機關依通保法所實施之電話監聽後
    ，為方便顯示及檢閱因實施監聽所取得之證據內容，而將藉
    由錄音設備予以保存之通訊內容，以文字翻譯而成之通訊監
    察譯文，為學理上所稱之派生證據，屬於文書證據之一種。
    該通訊監察譯文如係基於通保法之法定程序合法取得，當事
    人對該通訊監察譯文之內容亦無爭執，或該通訊監察譯文之
    內容，經以勘驗監聽錄音帶（或光碟）等調查證據程序確認
    其真實性後，自得採為證據（最高法院99年度台上字第2913
    號判決意旨參照）。
  ㈡查附表二編號１所示通訊監察譯文，係警方依據本院核發之10
    8年聲監字第375號通訊監察書，對證人陳怡君持用之門號00
    00000000號實施通訊監察，並於108年9月6日提出期中報告
    ，記載略以：通訊監察期間，發現證人陳怡君上開門號與1
    名持用門號0000000000號之女子，於108年8月25日通話時有
    提到「多一點」之常見毒品代號（指附表二編號１所示之通
    訊監察譯文）等語，復於108年9月11日以此為由，報請檢察
    官向本院聲請就該名女子持用之門號0000000000號聲請通訊
    監察，經本院獲准而核發108年聲監字第417號通訊監察書等
    情，有本院108年聲監字第375號通訊監察書（警卷第71頁）
    暨期中報告（本院卷二第355至362頁）、本院108年聲監字
    第417號通訊監察書（警卷第72頁）暨偵查報告（本案卷二
    第364至375頁）在卷可參，等同執行機關已於發現另案監聽
    後（即自提出期中報告時起算）7日內，以聲請對門號00000
    00000號實施通訊監察之程序，報請本院認可附表二編號１所
    示通訊監察譯文作為另案證據，並經獲准，依據前揭說明，
    應認此部分之通訊監察譯文，具有證據能力。
三、按被告以外之人於審判外之言詞或書面陳述，除法律有規定
    者外，不得作為證據；又被告以外之人於審判外之陳述，雖
    不符刑事訴訟法第159條之1至第159條之4等4條之規定，而
    經當事人於審判程序同意作為證據，法院審酌該言詞陳述或
    書面陳述作成時之情況，認為適當者，亦得為證據，同法第
    159條第1項、第159條之5第1項分別定有明文。本判決其餘
    所引用被告以外之人於審判外之言詞、書面陳述，檢察官、
    被告及辯護人均同意作為證據使用，本院審酌該等證據作成
    時並無違法或不當之情況，亦無違法取證等瑕疵，且與待證
    事實具有關聯性，認為以之作為證據應屬適當，均有證據能
    力。
貳、實體方面：
一、被告固坦承有於附表二編號１、３至６所示之時間與證人陳怡
    君、余東烈、蔡建傑（含其朋友「和兄」即「阿和」）、何
    宗基聯繫，聯繫後有與陳怡君、余東烈、何宗基見面，蔡建
    傑則有與朋友「和兄」到場，且被告與余東烈、何宗基見面
    後，有交付海洛因給余東烈、何宗基之事實，惟矢口否認有
    為附表一編號１、３至６所載販賣海洛因給陳怡君、余東烈、
    蔡建傑、何宗基之犯行，辯稱：附表一編號１部分，陳怡君
    的老公龍文海就是在販賣毒品，她不需要跟我買，且陳怡君
    在電話中說「用多一點」，實際上來的時候，她是因為被老
    公龍文海打傷來找我，我男朋友何伯豪跟她說沒有那麼多毒
    品，就跟陳怡君一起出去跟別人拿毒品；附表一編號３部分
    ，我有弄一點海洛因給余東烈，但余東烈都沒有給我錢，只
    是拿水果來而已，所以我是請余東烈吃毒品而已；附表一編
    號６部分，海洛因是我男朋友何伯豪給余東烈的，但余東烈
    沒有給錢，只是拿水果來而已；附表一編號４部分，蔡建傑
    是跟綽號「和兄」之朋友2人一起來找我，2人都有在公園，
    蔡建傑不是只躲在旁邊看，他們是要跟綽號「阿弟仔」之張
    再助購買海洛因，錢是「和兄」出的，交給「阿弟仔」，不
    是交給我，我跟蔡建傑沒有接觸，並沒有賣毒品給他，我是
    跟縣調站配合，當場我有錄音，但檔案存在扣案的OPPO手機
    雲端硬碟，帳號我忘記了；附表一編號５部分，我有弄一點
    海洛因給何宗基，但何宗基都沒有給我錢，是事後拿水果給
    何伯豪而已；這些人都是何伯豪的朋友，跟我都不是朋友，
    我根本不認識他們：我之前在警詢、偵查中承認，都是因為
    我失智的母親一個人在家，警察跟我說承認的話，就可以被
    放出來，我擔心母親，才會承認，後來的筆錄，是因為我母
    親去世了，我不知道我在講什麼等語。
二、經查：
  ㈠按施用毒品者所稱向他人購買毒品之供述，須無瑕疵可指，
    並有其他補強證據佐證，以擔保其供述之真實性。所謂「補
    強證據」，係指除該施用毒品者陳述本身外，其他足以佐證
    其陳述之事實確具有相當程度真實性之證據而言。其所補強
    者，不以事實之全部為必要，祇須因補強證據與其陳述相互
    印證，依社會通念，足使事實獲得確信者，即足當之。又認
    定犯罪事實所憑之證據，並不以直接證據為限，即綜合各種
    間接證據，本於推理作用，為認定犯罪事實之基礎，如無違
    背一般經驗或論理法則，尚非法所不許（最高法院107年度
    台上字第214號判決意旨參照）。另證據之取捨及事實之認
    定，為事實審法院之職權，苟其判斷無違經驗法則或論理法
    則，即不能任意指為違法。又證人證言之憑信性如何，係屬
    證據證明力之判斷，且為事實審法院之職權，由法院應依經
    驗法則或論理法則判斷，此觀刑事訴訟法第155條第1項之規
    定即明。再證人陳述前後不符或相互間有所歧異時，究竟何
    者為可採，事實審法院可本於經驗或論理法則，斟酌其他情
    形，作合理比較，定其取捨（最高法院105年度台上字第232
    號判決意旨參照）。
  ㈡就被告有於附表二編號１、３至６所示之通話時間分別與證人陳
    怡君、余東烈、蔡建傑、何宗基聯繫相約見面，且通話後被
    告確實有與證人陳怡君、余東烈、何宗基見面，證人蔡建傑
    及友人「和兄」有到達相約地點等情，業據證人陳怡君、余
    東烈、蔡建傑、何宗基證述明確（詳下揭㈢至㈥所載），並有
    證人陳怡君、余東烈、蔡建傑、何宗基之指認犯罪嫌疑人紀
    錄表（他卷第77至79頁；偵2663卷第27至29頁、第53至54頁
    、第93至94頁）、門號0000000000號電話查詢資料、門號00
    00000000、0000000000號之可攜式服務查詢結果暨台灣大哥
    大資料查詢（他卷第25頁；本院卷一第51到55頁）、附表二
    編號１、３至６所示之通訊監察譯文暨通訊監察書、108年11月
    18日晚間8時許中山國寶大樓、路口監視器錄影畫面截圖（
    偵卷第183至189頁）在卷可憑，亦有被告所有之扣案三星廠
    牌藍色行動電話1支可資佐證，就此扣案物復有雲林縣警察
    局斗六分局搜索扣押筆錄暨扣押物品目錄表（偵2663卷第19
    3至201頁）、本院109年聲搜字第296號搜索票暨附件（警卷
    第81至82頁）、雲林地檢署109年度保管檢字第565號扣押物
    品清單暨扣案物照片（本院卷一第193頁）附卷可稽，以上
    情事並為被告所坦承在案，此部分事實堪信為真。
  ㈢關於附表一編號１所載被告與證人陳怡君見面後之交易情節：
　⒈證人陳怡君於偵訊時證稱：〈提示附表二編號１所示之通訊監
    察譯文〉這是我與劉巧雯的通話，內容是我要去跟她拿一級
    毒品，她只有一級的，後來我騎機車去她斗六市中山國寶的
    住處與她見面，花1千元買到1包等語（他卷第85頁），復於
    本院審理時證稱如前，並補充證述：當天（108年8月25日）
    我確定有去找劉巧雯買海洛因，我打完電話之後，應該是用
    FB或LINE打字給劉巧雯，劉巧雯住處是大樓，這次是一手交
    錢（1千元）一手交貨之方式交易；我跟劉巧雯是因為她的
    男友何伯豪而認識的，之前都是請何伯豪幫我跟劉巧雯處理
    ，就是我拿錢給何伯豪，何伯豪叫我等，他去找劉巧雯拿海
    洛因，後來何伯豪覺得可以，我就換成跟劉巧雯聯絡接洽，
    我的認知都是跟劉巧雯購買海洛因；〈提示證人109年7月1日
    警詢筆錄〉（問：證人說毒品是龍文海的，如果這樣為何還
    需要跟被告購買毒品？）我的先生龍文海只有賣甲基安非他
    命，所以我要另找海洛因的毒品來源，劉巧雯沒有跟我說她
    的毒品從何伯豪那裡來的，且108年8月25日交易時，劉巧雯
    已經跟何伯豪分手了等語（本院卷二第383至385頁、第387
    至400頁）明確，且有前揭門號0000000000號電話查詢資料
    、可攜式服務查詢結果暨台灣大哥大資料查詢（他卷第25頁
    ；本院卷一第51、55頁）、附表二編號１所示之通訊監察譯
    文暨通訊監察書、扣案之三星廠牌藍色行動電話1支暨前揭㈡
    所載之搜索扣押資料可以佐證，又證人陳怡君表示其與被告
    沒有仇恨（他卷第86頁），應無甘冒偽證罪之風險，故意設
    詞誣陷被告之理，所述應具有一定可信度。再者，觀諸附表
    二編號１所示之通訊監察譯文內容，對話十分簡短，主要就
    是證人陳怡君詢問被告「起來沒？」，被告回答「恩」，證
    人陳怡君即告知被告「我要過去找妳」、「在路上」，並且
    一再拜託被告「用多一點」，被告以「恩」回應後，證人陳
    怡君隨即表示「好，我到打給你」，且證人陳怡君特別強調
    自己已經在路上，又有使用暗語「用多一點」，被告聽到證
    人陳怡君之暗語後並無不解之情形，隨即應允證人陳怡君，
    證人陳怡君獲得被告同意後，遂告知自己到了會聯絡被告，
    可知彼此間已有特殊之默契，心照不宣，應屬實務上常見購
    毒者有意向對方購買毒品交易之對話內容，因顧慮遭毒品查
    緝，刻意避免於電話中提及毒品交易內容之情形，與現今毒
    品交易實況相當，足見被告上開與證人陳怡君相約見面之通
    話內容，核與證人陳怡君上揭證詞大致相符，目的確係要交
    易毒品無誤。
　⒉被告固辯稱：證人陳怡君的配偶龍文海本身就有在販賣毒品
    ，不需要向被告購買毒品，且此次證人陳怡君是被配偶龍文
    海打傷而來找被告，後來是被告的男朋友何伯豪跟證人陳怡
    君一起出去購買海洛因云云，然證人陳怡君已經合理說明配
    偶龍文海並無海洛因，因此需要向被告購買海洛因，且此次
    通話證人陳怡君是要找被告，而不是要找何伯豪，苟若證人
    陳怡君僅是因遭配偶龍文海而需要找被告求助，應該不需要
    特地在路途中打電話給被告時，一再拜託被告「用多一點」
    ，獲得被告應允才安心，被告所辯之詞，顯與其與證人陳怡
    君的通話內容有違，難以盡信；況且，被告曾於警詢、偵查
    中明白供稱：我承認有賣海洛因給別人，陳怡君有來找我1
    次，我有拿海洛因給她；我自己沒有在用，當時是為了要接
    近藥頭，取得他們的信任，從藥頭那裡買來的藥，也要消耗
    出去等語（偵2663卷第153、210頁），於本院準備程序時亦
    透過辯護人表示：被告要接近藥頭這件事，是被告的男朋友
    在吸毒，她想檢舉男朋友周圍的藥頭，男朋友沒有毒品來源
    ，就不會再繼續接觸毒品等語（本院卷二第61頁），足徵被
    告確實有海洛因可以出售給他人，其供述曾交付海洛因給證
    人陳怡君1次之情節，也與證人陳怡君前揭證述吻合，證人
    陳怡君證稱上開通話係與被告聯絡購買海洛因，並有於通話
    後與被告見面交易海洛因等情，顯然不是憑空虛捏之詞，可
    以採信。
  ㈣關於附表一編號３、６所載被告與證人余東烈見面後之交易情
    節：
　⒈證人余東烈於偵訊時證稱：〈提示附表二編號３所示之通訊監
    察譯文〉這是我與「妹仔」劉巧雯的通話，我要向她購買5百
    元海洛因，約在斗六的大樓樓下，我跟朋友騎機車過去，當
    場跟她一手交錢一手交貨的方式交易，她有7百元的量給我
    ，跟我算5百元；108年9月24日我沒有錢，想讓她請，她不
    要，所以沒有完成交易；〈提示附表二編號６所示之通訊監察
    譯文〉這是我與劉巧雯的通話，我要向她購買5百元海洛因，
    約在斗六同樣的那棟大樓，我自己騎機車過去，她從裡面走
    出來，當場跟她一手交錢一手交貨的方式交易；電話中說「
    弄豐富一點」，是要叫她用好一點的等語（偵2663卷第57至
    59頁）歷歷，且有前揭門號0000000000號電話查詢資料、門
    號0000000000、0000000000號之可攜式服務查詢結果暨台灣
    大哥大資料查詢（他卷第25頁；本院卷一第51到55頁）、附
    表二編號３、６所示之通訊監察譯文暨通訊監察書、扣案之三
    星廠牌藍色行動電話1支暨前揭㈡所載之搜索扣押資料可以佐
    證，又證人余東烈表示其與被告沒有糾紛、仇恨（偵2663卷
    第59頁），應無甘冒偽證罪之風險，故意設詞誣陷被告之理
    ，所述應具有一定可信度。再者，觀之附表二編號３所示之
    通訊監察譯文內容，主要就是證人余東烈告知被告自己要跟
    朋友一起去找被告，並以暗語詢問被告「可加那個嗎？」、
    「我…算5而已，但是你可以加一點嗎？好嗎？」，被告回覆
    「5」，證人余東烈再表示「我們2個人下去，不然下去就沒
    有什麼意思了」，被告則表示「不然你也7，我就裝給你」
    、「叫你朋友去籌啊」，但證人余東烈回稱「我沒辦法，他
    就沒有」、「2個加起來這樣而已」，被告再稱「你如果說
    是7，我就裝給你」，最後因證人余東烈表示「不知道要怎
    樣呢」，被告才回稱「我直接加2啦」、「我測2個加2」，
    顯與一般親友間單純相約見面之通話內容有別，且證人余東
    烈與被告聽到彼此之暗語後並無不解之情形，達成共識後，
    即依約見面，可知彼此間已有特殊之默契，心照不宣，屬實
    務上常見代稱毒品交易、談論交易數量及價額之對話內容，
    亦即為實務上所常見因顧慮遭毒品查緝，刻意避免於電話中
    提及毒品交易內容之情形，與現今毒品交易實況相當，又上
    開兩人電話中討論之情形，依證人余東烈前揭所證，被告是
    交付價值7百元數量之海洛因，跟證人余東烈算價金為5百元
    ，足見被告上開與證人余東烈相約見面之通話內容，核與證
    人余東烈上揭證詞大致相符，目的確係要交易毒品無訛；另
    觀諸附表二編號６所示之通訊監察譯文內容，對話均十分簡
    短，主要就是證人余東烈要去找被告，且證人余東烈有以暗
    語告知及拜託被告「我等一下去妳那裡吃飯」、「飯用彭派
    一點，說真的，好嗎？我一趟路這麼遠，好嗎？」，證人余
    東烈及被告聽到彼此之暗語後並無不解之情形，即依約見面
    ，可知彼此間已有特殊之默契，心照不宣，屬實務上常見代
    稱毒品交易之對話內容，亦即為實務上所常見因顧慮遭毒品
    查緝，刻意避免於電話中提及毒品交易內容之情形，與現今
    毒品交易實況相當，且證人余東烈於電話中說「飯用彭派一
    點（指用豐富一點）」，依證人余東烈前揭所證，就是叫被
    告用好一點的海洛因，足見被告此次與證人余東烈相約見面
    之通話內容，核與證人余東烈上揭證詞大致相符，目的亦係
    要交易毒品甚明。
　⒉就附表一編號３所示部分，被告雖辯稱：我是請證人余東烈施
    用海洛因云云，然細觀附表二編號６所示被告與證人余東烈
    之通話內容，證人余東烈在與被告討論交易毒品之價錢、數
    量時，被告有特別對證人余東烈表示「叫你朋友去籌啊」，
    意指要求證人余東烈的朋友籌錢，被告顯然沒有無償贈送海
    洛因證人余東烈的意思，參以證人余東烈證述曾因自己沒有
    錢給被告，希望被告請其海洛因，卻未能獲得被告允諾，而
    未能與被告完成交易，可見被告對證人余東烈並沒有一定情
    誼，實無免費請證人余東烈海洛因之意思，被告空言所辯之
    詞，自屬有疑；況且，被告曾於警詢、偵查中明白供稱：我
    有賣海洛因給余東烈；〈提示附表二編號３所示之通訊監察譯
    文〉這是我與余東烈的通話，他打給我要購買海洛因，後來
    約在我斗六市大智街中山國寶住處樓下交易，他向我購買5
    百元的海洛因1包，一手交錢一手交貨；我自己沒有在用，
    當時是為了要接近藥頭，取得他們的信任，從藥頭那裡買來
    的藥，也要消耗出去等語（警卷第25頁；偵2663卷第155、2
    10頁），於本院準備程序時亦透過辯護人明白表示其接近藥
    頭之動機如前，足徵被告確實有海洛因可以出售給他人，其
    供述此次之交易情節，也與證人余東烈前揭證述相合，證人
    余東烈證稱上開通話係與被告聯絡購買海洛因，並有於通話
    後與被告見面交易海洛因等情，顯然不是憑空虛偽之詞，應
    可採信。
　⒊就附表一編號６所示部分，被告固辯稱：此次是男朋友何伯豪
    將海洛因交給證人余東烈的，證人余東烈也沒有給錢，只是
    拿水果來而已云云，然被告於本院準備程序時係辯以：這次
    余東烈有來沒有錯，我有挖一點海洛因給他，但是他錢沒有
    拿給我，是拿1、20顆火龍果給我；（問：為什麼願意這樣
    ？）這樣我男朋友去找藥頭時，我才可以接近藥頭等語（本
    院卷二第60頁），供述之情節前後矛盾不一，且參諸附表二
    編號６所示被告與證人余東烈之通話內容，可知此次通話證
    人余東烈是與被告相約見面，而不是要找被告的男朋友，被
    告並有對證人余東烈表示「好，我下去，我也要下樓阿」，
    可見此次交易顯然與何伯豪無關，是被告前後不一之辯解，
    顯有可疑；況且，被告曾於警詢、偵查中明白供稱：我有賣
    海洛因給余東烈；〈提示附表二編號６所示之通訊監察譯文〉
    這是我與余東烈的通話，當天他打給我，後來約在我住家，
    斗六市大智街中山國寶住處樓下後門交易毒品，他向我購買
    5百元的海洛因1包，一手交錢一手交貨；我自己沒有在用，
    當時是為了要接近藥頭，取得他們的信任，從藥頭那裡買來
    的藥，也要消耗出去等語（警卷第25頁；偵2663卷第155、1
    56、210頁），於本院準備程序時亦透過辯護人明白表示其
    接近藥頭之動機如前，足徵被告確實有海洛因可以出售給他
    人，其供述此次之交易情節，也與證人余東烈前揭證述相合
    ，證人余東烈證稱上開通話係與被告聯絡購買海洛因，並有
    於通話後與被告見面交易海洛因等情，顯然不是憑空捏造之
    詞，可以採信。
　⒋就附表一編號３、６部分之毒品交易金額，起訴書記載為海洛
    因5百元，然被告表示這兩次沒有拿到販賣價金（本院卷三
    第93、94頁），證人余東烈也沒有證述到有拿水果給被告，
    依有疑唯有利被告認定原則，是認此兩次是以賒欠方式交易
    ，併予敘明。
  ㈤關於附表一編號４所載被告與證人蔡建傑見面後之交易情節：
　⒈證人蔡建傑於偵訊時證稱：〈提示附表二編號４所示之通訊監
    察譯文〉這是我與劉巧雯的通話，我要向她買海洛因，朋友
    載我過去，在斗六市中山國寶後門的樹下見面，當場以3千
    元跟劉巧雯一手交錢一手交貨，之後她說不要賣了，也失去
    聯絡了等語（偵2663卷第35頁），復於本院審理時證述：〈
    播放附表二編號４所示之通訊監察譯文錄音光碟〉第一通是我
    朋友「阿和」拿我的手機打電話，我在旁邊講話，剛開始是
    我在講話，後來是我朋友講話，第二通通話的B是我，「到
    了」是我講的，是到被告住的大樓附近；打電話是要找被告
    拿海洛因，到場後由我朋友到大樓後面等被告下樓，我在路
    口等，我有看到被告下樓，這次我有出3千元，拿來的海洛
    因就是「阿和」在處理，我跟他兩個人分，拿回來跟我一起
    施用等語（本院卷三第7至19頁）綦詳，且有前揭門號00000
    00000號電話查詢資料、可攜式服務查詢結果暨台灣大哥大
    資料查詢（他卷第25頁；本院卷一第51、55頁）、附表二編
    號４所示之通訊監察譯文暨通訊監察書、扣案之三星廠牌藍
    色行動電話1支暨前揭㈡所載之搜索扣押資料可以佐證，又證
    人蔡建傑表示其與被告沒有糾紛、仇恨（偵2663卷第37頁）
    ，應無甘冒偽證罪之風險，故意設詞誣陷被告之理，所述應
    具有一定可信度。再者，觀諸附表二編號４所示之通訊監察
    譯文內容，主要就是證人蔡建傑之朋友打電話告知並詢問被
    告「我啦」、「我現在下去」、「妳起來了嗎？」、「我要
    到了打給你」，且被告有使用暗語詢問「多少？」，證人蔡
    建傑之朋友聽到被告之暗語後並無不解之情形，隨即回覆「
    3索啊」、「那個啦」、「3索你不知道嗎？」被告則表示「
    聽有聽有，了解」，可知彼此間已有特殊之默契，心照不宣
    ，應屬實務上常見購毒者有意向對方購買毒品交易、討論交
    易細節之對話內容，因顧慮遭毒品查緝，刻意避免於電話中
    提及毒品交易內容之情形，與現今毒品交易實況相當，足見
    被告上開與證人蔡建傑之朋友相約見面之通話內容，核與證
    人蔡建傑上揭證詞大致相合，目的確係要交易毒品無誤。
　⒉被告雖辯稱：證人蔡建傑與其友人是向張再助購買海洛因，
    我當場有錄音云云，但迄今無法提出所述現場的錄音資料，
    且參諸附表二編號４所示被告與證人蔡建傑、證人蔡建傑友
    人之通話內容，被告有特別詢問「多少？」最後確認為「3
    索」，被告並沒有提到要聯絡或等什麼人來才能見面，可知
    此次通話證人蔡建傑之友人與被告相約見面，就是要找被告
    交易，並不是要透過被告與其他藥頭交易，是被告空言所辯
    ，實有可疑；況且，被告曾於警詢供述：〈提示附表二編號４
    所示之通訊監察譯文〉蔡建傑與他朋友「和兄」打電話給我
    ，要跟我買海洛因等語（偵2663卷第157、159頁），並於偵
    查中明白供稱：蔡建傑與他朋友「和兄」一起來，我有賣給
    他們；我自己沒有在用，當時是為了要接禁藥頭，取得他們
    的信任，從藥頭那裡買來的藥，也要消耗出去等語（偵2663
    卷第210頁），於本院準備程序時亦透過辯護人表示：被告
    要接近藥頭這件事，是被告的男朋友在吸毒，她想檢舉男朋
    友周圍的藥頭，男朋友沒有毒品來源，就不會再繼續接觸毒
    品等語（本院卷二第61頁），足徵被告確實有海洛因可以出
    售給他人，其供述此次之交易情節，也與證人蔡建傑前揭證
    述相合，證人蔡建傑證稱上開通話係朋友以其電話與被告聯
    絡購買海洛因，並有於通話後與被告見面交易海洛因等情，
    顯然不是憑空捏造之詞，堪以採認。
  ㈥關於附表一編號５所載被告與證人何宗基見面後之交易情節：
　⒈證人何宗基於偵訊時證稱：〈提示附表二編號５所示之通訊監
    察譯文〉這是我與劉巧雯的通話，我拜託我表弟許碧勛載我
    去斗六市中山國寶，我跟劉巧雯以一手交錢一手交貨之方式
    交易，這次至少花1千元等語（偵2663卷第101頁）歷歷，且
    有前揭門號0000000000號之可攜式服務查詢結果暨台灣大哥
    大資料查詢（本院卷一第53、57頁）、附表二編號５所示之
    通訊監察譯文暨通訊監察書、扣案之三星廠牌藍色行動電話
    1支暨前揭㈡所載之搜索扣押資料可以佐證，又證人何宗基表
    示其與被告沒有仇恨（偵2663卷第103頁），應無甘冒偽證
    罪之風險，故意設詞誣陷被告之理，所述應具有一定可信度
    。再者，觀之附表二編號５所示之通訊監察譯文內容，主要
    就是證人何宗基與被告聯繫見面，以暗語表示自己「有足啦
    」、「要怎樣」，被告亦以暗語回覆「我要調」、「我馬上
    調」，證人何宗基再回應稱「妳調、調」、「我就現仔才到
    」，最後被告並告以「再十分」、「我在樓下啦，他再十分
    才會到」，請證人何宗基「差不多十五分再到就好了」，顯
    與一般親友間單純相約見面之通話內容有別，且證人何宗基
    與被告聽到彼此之暗語後並無不解之情形，達成共識後，即
    依約見面，可知彼此間已有特殊之默契，心照不宣，屬實務
    上常見代稱毒品交易、相約交易時間之對話內容，亦即為實
    務上所常見因顧慮遭毒品查緝，刻意避免於電話中提及毒品
    交易內容之情形，與現今毒品交易實況相當，足見被告上開
    與證人何宗基相約見面之通話內容，核與證人何宗基上揭證
    詞大致相符，目的確係要交易毒品明確。
　⒉被告固辯稱：此次雖然有交付海洛因給何宗基，但沒有收錢
    ，事後何宗基有給何伯豪水果等語，然參諸附表二編號５所
    示被告與證人何宗基之通話內容，證人何宗基主要是要找被
    告購買毒品，被告告知需要另向他人調毒品，證人何宗基也
    是跟被告表示「妳調、調」、「我就現仔才到」，顯然是要
    被告確認可以調的到毒品，才要到場，可見證人何宗基的交
    易對象就是被告，而與其他人無關；再者，比對被告歷次之
    供詞，於警詢、偵訊時係供稱：我有賣海洛因給何宗基；〈
    提示附表二編號５所示之通訊監察譯文〉這是我跟何宗基的對
    話，何宗基用許碧勛的電話打給我，要我幫他調海洛因，就
    先打電話給「阿弟仔」，後來何宗基跟許碧勛已經先過來我
    家樓下，我先跟他們拿1,500元，「阿弟仔」來之後，我將1
    ,500元拿給「阿弟仔」，他將1包海洛因交給我，我再拿去
    我家附近前門公園交給何宗基他們兩個：（問：警方調閱10
    9年11月18日晚上8時許你住處斗六市大智街中山國寶附近監
    視器照片給你看，MYY-7281重型機車來到你住處，該機車是
    否就是你所稱「阿弟仔」之人？）是他的紅色機車沒錯，我
    都用LINE與他聯絡等語（警卷第25頁；偵2663卷第161至165
    頁、第210頁），於本院準備程序時則供述：是何宗基先來
    ，再等張再助來，然後何宗基才給我錢，我再去跟張再助交
    易，我從張再助那裡拿到海洛因後，再交給何宗基，何宗基
    與張再助有碰面，但沒有接觸等語（本院卷二第60頁），所
    述並有前揭108年11月18日晚間8時許中山國寶大樓、路口監
    視器錄影畫面截圖（偵卷第183至189頁）附卷可參，且被告
    均稱自己有先向證人何宗基收錢，再交給張再助並取得海洛
    因，之後才交付海洛因給證人何宗基等情，而這樣的說法，
    跟證人何宗基前揭證述有交錢給被告，並自被告拿到海洛因
    之情節是吻合的，應認證人何宗基證稱上開通話係與被告聯
    絡購買海洛因，並有於通話後與被告見面交易海洛因等情為
    真，可以採認。
　⒊被告此次自證人何宗基收取之款項，被告曾表示係向證人何
    宗基收取1,500元，證人何宗基則證述此次交易是花費1千元
    ，依有疑唯有利被告認定原則，故認被告係向證人何宗基收
    取1千元。
　㈦營利意圖：就附表一編號１、３至６部分，被告分別與證人陳怡
    君、余東烈、蔡建傑、何宗基等藥腳進行海洛因交易，係分
    別以一手交錢一手交貨或賒帳之方式進行交易，並非要無償
    提供海洛因給證人陳怡君、余東烈、蔡建傑、何宗基，且觀
    之附表二編號３所示通訊監察譯文，可知被告是特定要求證
    人余東烈跟朋友處籌錢，業已認定如上，均屬有償之行為，
    倘非有利可圖，被告實無甘冒遭查獲之極大風險，平白無故
    義務性、服務性為上開提供證人陳怡君、余東烈、蔡建傑、
    何宗基第一級毒品海洛因之行為，足證被告販賣海洛因給上
    開證人陳怡君、余東烈、蔡建傑、何宗基，均有從中賺取利
    潤而牟利至明，是被告主觀上有販賣毒品藉以營利之意圖甚
    明。
三、綜上所述，被告就附表一編號１、３至６部分所辯，均係臨訟
    推諉卸責之詞，並非可採。被告所為販賣第一級毒品5次之
    犯行明確，均可認定，應依法論科。
四、論罪科刑：
　㈠新舊法比較：按行為後法律有變更者，適用行為時之法律。
    但行為後之法律有利於行為人者，適用最有利於行為人之法
    律，刑法第2條第1項定有明文。次按刑法第2條第1項之規定
    ，係規範行為後法律變更所生新舊法律比較適用之準據法。
    所謂行為後法律有變更者，包括構成要件之變更而有擴張或
    限縮，或法定刑度之變更。行為後法律有無變更，端視所適
    用處罰之成罪或科刑條件之實質內容，修正前後法律所定要
    件有無不同而斷。新舊法條文之內容有所修正，除其修正係
    無關乎要件內容之不同或處罰之輕重，而僅為文字、文義之
    修正或原有實務見解、法理之明文化，或僅條次之移列等無
    關有利或不利於行為人，非屬該條所指之法律有變更者，可
    毋庸依該規定為新舊法之比較，而應依一般法律適用原則，
    適用裁判時法外，即應適用刑法第2條第1項之規定，為「從
    舊從輕」之比較。又法律變更之比較適用原則，於比較時應
    就罪刑有關之共犯、未遂犯、想像競合犯、牽連犯、連續犯
    、結合犯，以及累犯加重、自首減輕暨其他法定加減原因（
    如身分加減）與加減例等一切情形，綜其全部罪刑之結果而
    為比較，不能割裂分別適用有利益之條文（最高法院104年
    度台上字第2545號判決意旨參照）。本案被告為上開行為後
    ，毒品危害防制條例第4條第1項、第17條第2項，均於109年
    1月15日修正公布，並於同年7月15日施行，茲比較新舊法如
    下：
　⒈修正前毒品危害防制條例第4條第1項規定：「製造、運輸、
    販賣第一級毒品者，處死刑或無期徒刑；處無期徒刑者，得
    併科新臺幣二千萬元以下罰金。」修正後同條第1項則規定
    ：「製造、運輸、販賣第一級毒品者，處死刑或無期徒刑；
    處無期徒刑者，得併科新臺幣三千萬元以下罰金」。經比較
    新舊法結果，修正後毒品危害防制條例第4條第1項提高併科
    罰金之數額，顯未較有利於被告。
　⒉修正前毒品危害防制條例第17條第2項規定：「犯第4條至第8
    條之罪於偵查及審判中均自白者，減輕其刑。」修正後同條
    項則規定：「犯第4條至第8條之罪於偵查及歷次審判中均自
    白者，減輕其刑」。核其修法理由，係考量原立法之目的，
    在使前述毒品案件之刑事訴訟程序儘早確定，當以被告於歷
    次審判中均自白犯罪者，始足當之，而所謂歷次審判中均自
    白，係指歷次事實審審級（包括更審、再審或非常上訴後之
    更為審判程序），且於各該審級中，於法官宣示最後言詞辯
    論終結時，被告為自白之陳述而言。經比較修正前後之法律
    ，新法對於適用減輕其刑之要件較為嚴格，並未較有利於被
    告。
　⒊經整體比較修正前、後法律規定之結果，當以適用修正前毒
    品危害防制條例之相關規定對被告較為有利。是本案依刑法
    第2條第1項前段規定，即應適用被告行為時即修正前之毒品
    危害防制條例規定論處。
  ㈡核被告就附表一編號１、３至６所為，均係犯修正前毒品危害防
    制條例第4條第1項之販賣第一級毒品罪。被告持有第一級毒
    品之低度行為，應為其各次販賣第一級毒品之高度行為所吸
    收，不另論罪。
  ㈢被告所犯上開5罪間，其犯意有別，行為互殊，應予分論併罰
    。
  ㈣刑之減輕事由：
  ⒈關於修正前毒品危害防制條例第17條第2項部分；
  ①犯毒品危害防制條例第4條至第8條之罪，於偵查及審判中均
    自白者，減輕其刑，此為修正前毒品危害防制條例第17條第
    2項所明定，考其立法意旨，為使製造、販賣、運輸或轉讓
    毒品案件之刑事訴訟程序儘早確定，並鼓勵被告自白認罪，
    開啟其自新之路，乃對製造、販賣、運輸、轉讓毒品者，於
    偵查及審判中均自白時，採行寬厚之刑事政策，是該條所謂
    「偵查及審判中均自白」，係指被告於偵查及審判中之陳述
    ，均曾經自白而言，不以始終承認犯罪為必要。又所謂「自
    白」，係指被告或犯罪嫌疑人對自己之犯罪事實全部或主要
    部分為肯定供述之意。於毒品案件而言，販賣毒品與無償轉
    讓、合資購買、幫助他人施用毒品或與他人共同持有毒品，
    係分屬不同之犯罪事實，倘被告或犯罪嫌疑人供稱係為他人
    購買毒品，自難認已就販賣毒品之事實為自白，要無前揭減
    刑規定之適用。且行為人主觀上有無營利之意圖，乃販賣、
    轉讓毒品、為他人購買毒品而成立幫助施用毒品等犯罪之主
    要分際，亦為各該犯罪異其刑罰輕重之評價原因，屬販賣毒
    品犯罪之重要主觀構成要件事實，如被告或犯罪嫌疑人就販
    賣毒品犯罪之營利意圖未作供認，即難謂已就販賣毒品之犯
    行有所自白（最高法院109年度台上字第5128號判決意旨參
    照）。另所稱之「自白」，係以客觀上被告自白之事實為斷
    ，至主觀上自白之動機為何，無庸論矣，故不論該被告之自
    白，係出於自動或被動、簡單或詳細、一次或多次，並其自
    白後有無翻異，苟其於偵查及審判中均曾有自白，即應依法
    減輕其刑（最高法院104年度台上字第2827號判決意旨參照
    ）。
  ②就附表一編號５部分，被告於警詢、偵訊、本院準備程序時，
    均自白販賣給證人何宗基海洛因1次之犯行，詳前揭二、㈥⒉
    所載，雖於本院審理時翻異其詞而否認犯行，依據前揭說明
    ，仍合於修正前毒品危害防制條例第17條第2項之要件，爰
    依修正前毒品危害防制條例第17條第2項規定減輕其刑。
  ③就附表一編號１、４部分，被告於準備程序及審理時均否認犯
    行，自與修正前毒品危害防制條例第17條第2項之要件不符
    ；又就附表一編號３、６部分，被告於準備程序時雖坦承與證
    人余東烈聯繫後，有交付毒品給證人余東烈的客觀事實，但
    其所辯稱「以物（水果）易物（毒品）」之情節，並不是本
    院認定之犯罪事實，且被告明白否認有自證人余東烈獲得價
    金，更認為自證人余東烈拿到的水果價值很低，顯然不認為
    這樣可以獲利，自未承認自己主觀上有藉以營利之意圖，依
    據前揭說明，無從認定已經自白販賣第一級毒品給證人余東
    烈之犯行，自與修正前毒品危害防制條例第17條第2項之要
    件不符，均無從依該規定減輕其刑，附此敘明。
  ⒉被告所為附表一編號１、３至６所示之犯行，均有刑法第59條規
    定之適用：
  ①按刑法第59條之規定，犯罪之情狀顯可憫恕，認科以最低度
    刑仍嫌過重者，得酌量減輕其刑，同法第57條規定，科刑時
    應審酌一切情狀，為科刑重輕之標準，於裁判上酌減其刑時
    ，應就犯罪一切情狀（包括刑法第57條所列舉之10款事項）
    ，予以全盤考量，審酌其犯罪有無可憫恕之事由，以為判斷
    。故適用第59條酌量減輕其刑時，並不排除第57條所列舉10
    款事由之審酌，惟其程度應達於確可憫恕，始可予以酌減（
    最高法院70年度第6次刑事庭會議決議可資參照）。
  ②本案被告販賣第一級毒品之犯行，雖然購毒對象有4人，交易
    次數為5次，然數量均為海洛因1包，價格介於500元至3,000
    元之間，份量非謂甚鉅，且被告販賣期間並非甚長，實與散
    布鉅量毒品之大盤、中盤毒梟有別，而販賣第一級毒品罪最
    低本刑為無期徒刑，且附表一編號６部分，即使依上開規定
    減輕其刑，縱處以處斷刑之最低度，猶嫌過重，是認其犯罪
    情狀有顯可憫恕之處，爰均依刑法第59條之規定酌減其刑，
    並就附表一編號６部分，依法遞減輕之。
  ⒊本案均無毒品危害防制條例第17條第1項之適用：
  ①按毒品危害防制條例第17條第1項雖規定：「犯第4條至第8條
    、第10條或第11條之罪，供出毒品來源，因而查獲其他正犯
    或共犯者，減輕或免除其刑」，但其中所謂「供出毒品來源
    ，因而查獲」者，必以被告所稱供應自己毒品之人，與嗣後
    查獲之其他正犯或共犯所犯之罪之間具有關聯性，始稱充足
    。又所謂「查獲」，係指犯該罪之行為人具體提供毒品來源
    資訊，使調查或偵查犯罪之公務員知悉而對之發動調查或偵
    查，並據以破獲者而言。而法院非屬偵查犯罪機關，僅係於
    案件審理階段中即事實審言詞辯論終結前，審查被告是否符
    合上開應予以減免其刑規定之要件。至被告於調查、偵查中
    或法院審理時，其所供出毒品來源之相關證據，仍應由有犯
    罪偵查權之機關予以憑判。是事實審法院僅須於言詞辯論終
    結前調查被告之供出行為是否已經由偵查機關破獲，而符合
    減免其刑之規定，以資審認（最高法院110年度台上字第147
    3號、第486號、第452號、109年度台上字第3581號判決意旨
    參照）。
  ②被告於警詢、偵訊及本院準備程序時供稱：本案的海洛因是
    何伯豪的，何伯豪的毒品是從謝嘉文、張再助（謝嘉文的小
    弟），跟吳春梅、黃智宗無關；附表一編號６部分，是我從
    張再助那裡拿到海洛因，再交給何宗基的等語（偵2663卷第
    173、210頁；本院卷二第60、99頁），而經本院分別函詢雲
    林地檢署、法務部調查局雲林縣調查站、雲林縣警察局斗六
    分局、憲兵指揮部雲林縣憲兵隊之結果，均無因被告之供述
    而查獲何伯豪、謝嘉文、張再助販賣毒品之情形，有雲林地
    檢署109年11月3日雲檢原清109偵2663字第1099029880號函
    文（本院卷一第45頁）、法務部調查局雲林縣調查站110年4
    月28日雲緝字第11063510840號函（本院卷二第115頁）、11
    1年2月9日雲緝字第11163503280號函（本院卷二第225頁）
    、雲林縣警察局斗六分局110年5月5日雲警六偵字第1100009
    486號函、111年3月16日雲警六偵字第1111001100號函暨謝
    嘉文警詢筆錄（本院卷二第125頁、第455至461頁）、憲兵
    指揮部雲林憲兵隊110年5月11日憲隊雲林字第1100031910號
    函暨職務報告及附件（本院卷二第127至129頁、第143至152
    頁）、111年2月17日憲隊雲林字第1110010873號函（本院卷
    二第265頁)附卷供查，且經本院調取謝嘉文、張再助之前案
    資料（含起訴書、聲請簡易判決處刑書、判決書列印本）（
    本院卷二第163至195頁、第199至206頁、第209至210頁；本
    院卷三第101至125頁），均無與本案相關之案件。綜上，本
    案被告附表一編號１、３至６所示販賣第一級毒品之犯行，均
    未因被告之供述，因而經偵查機關查獲毒品來源，自與毒品
    危害防制條例第17條第1項之要件未符，無從據以減輕或免
    除其刑。
  ㈤爰以行為人責任為基礎，審酌被告所為販賣第一級毒品之行
    為，增加毒品在社會流通之危險性，且令施用者沉迷於毒癮
    ，無法自拔，輕則戕害個人身心，重則因缺錢購毒而引發各
    種犯罪，實在不可取；衡以被告本案販賣第一級毒品之次數
    為5次，對象為4人，各次販賣毒品之數量、犯罪所得並非鉅
    額，與大盤、中盤毒梟尚有所區別等犯罪情節；另考量被告
    最終均未坦承附表一編號１、３至６販賣第一級毒品5次之犯行
    ，僅在準備程序承認附表一編號５部分，無法就犯後態度在
    量刑上對其為有利之認定，又被告已無前科紀錄（前案經宣
    告緩刑，緩刑期滿未經撤銷，刑之宣告失其效力），有臺灣
    高等法院被告前案紀錄表附卷可參，暨被告自陳目前因疫情
    沒有工作，離婚，母親之前有身心障礙，需要被告照料，母
    親已經過世，有1名罹病的19歲兒子之家庭狀況，為國中肄
    業之教育程度，以及檢察官之求刑、被告及辯護人對量刑之
    意見等一切情狀，分別量處如附表一編號１、３至６「所犯罪
    名及處罰欄」所示之刑，並定應執行刑如主文所示。
五、沒收部分：
  ㈠販賣毒品所得之財物：就附表一編號１、４、５部分，被告販賣
    第一級毒品之價金分別為1千元、3千元、1千元，均已如數
    取得（詳附表一編號１、４、５所示），業經認定如前，雖未
    扣案，爰依刑法第38條之1 第1項前段、第3 項規定宣告沒
    收，於全部或一部不能沒收或不宜執行沒收時，追徵其價額
    。
  ㈡供犯罪所用之物：就附表一編號１、３至６部分，扣案之三星廠
    牌藍色行動電話1支，為被告所有，業據被告供述在案（本
    院卷三第88頁），且係供其本案此部分販賣第一級毒品之犯
    行聯絡使用，業經本院認定如前，爰依毒品危害防制條例第
    19條第1項之規定宣告沒收。至於被告與藥腳聯繫時所使用
    之門號0000000000、0000000000號SIM卡，被告表示均已更
    換為其他號碼，只是SIM卡不用換而已（本院卷二第100頁；
    本院卷三第89頁），本院審酌SIM卡可供一般人日常生活聯
    絡使用，尚非專供販賣毒品所用，且被告此部分犯行案發至
    今已逾2年多，若予以宣告沒收，對於被告本案不法行為之
    評價與非難，抑或刑罰之預防或矯治目的助益甚微，故考量
    「沒收有無助於犯罪之預防」、「欲沒收之客體替代性及經
    濟價值之高低」及「執行沒收之程序成本與目的有無顯失均
    衡」等節，應認此等沒收顯然欠缺刑法上之重要性，爰依刑
    法第38條之2第2項規定，不予宣告沒收。
  ㈢至其餘扣案物，與本案被告各次犯行無關，均不併予宣告沒
    收。
參、無罪部分：
一、公訴意旨另以：被告知悉海洛因為第一級毒品，係立法者懸
    令嚴罰之違禁品，竟基於販賣第一級毒品海洛因之犯意，分
    別以其持用之門號0000000000號、0000000000號及所搭配之
    行動電話作為聯繫工具，於附表一編號２、７所示之時間、地
    點，以附表一編號２、７所示之方式，販賣第一級毒品海洛因
    給陳怡君、謝宏明各1次。因認被告就上開部分涉犯販賣第
    一級毒品罪嫌等語。
二、按犯罪事實應依證據認定之，無證據不得認定犯罪事實；不
    能證明被告犯罪者，應諭知無罪之判決，刑事訴訟法第154
    條第2項、第301條第1項分別定有明文。次按認定不利於被
    告之證據須依積極證據，苟積極證據不足為不利於被告事實
    之認定，即應為有利被告之認定，更不必有何有利之證據；
    又犯罪事實之認定，應憑證據，如無相當之證據，或證據不
    足以證明，自不得以推測或擬制之方法，以為裁判之基礎（
    最高法院30年上字第816號判決、40年台上字第86號判決意
    旨參照）。再依刑事訴訟法第161條第1項規定，檢察官就被
    告犯罪事實，應負舉證責任，並指出證明之方法。因此，檢
    察官對於起訴之犯罪事實，應負提出證據及說服之實質舉證
    責任。倘其所提出之證據，不足為被告有罪之積極證明，或
    其指出證明之方法，無從說服法院以形成被告有罪之心證，
    基於無罪推定之原則，自應為被告無罪判決之諭知（最高法
    院92年台上字第128號判決意旨參照）。
三、公訴意旨認被告涉犯上開罪嫌，主要係以下列證據為憑：
  ㈠證人陳怡君於警詢、偵訊、本院審理時之證述暨指認犯罪嫌
    疑人紀錄表。
  ㈡證人謝宏明於警詢、偵訊時之證述暨指認犯罪嫌疑人紀錄表
    暨警詢筆錄之勘驗筆錄。
  ㈢附表二編號２、７所示之通訊監察譯文暨通訊監察書。
  ㈣門號0000000000號電話查詢資料、門號0000000000、0000000
    000號之可攜式服務查詢結果暨台灣大哥大資料查詢。
  ㈤雲林縣警察局斗六分局搜索扣押筆錄暨扣押物品目錄表、本
    院109年聲搜字第296號搜索票暨附件、雲林地檢署109年度
    保管檢字第565號扣押物品清單暨扣案物照片。
  ㈥扣案之三星廠牌藍色行動電話1支。
四、被告固坦承扣案之三星廠牌藍色行動電話為其所有，其有於
    附表二編號２、７所示之通話時間，分別與證人陳怡君、謝宏
    明通話，惟堅詞否認有為附表一編號２、７所示販賣海洛因給
    證人陳怡君、謝宏明之犯行，辯稱：附表一編號２部分，我
    是敷衍陳怡君而已，沒有進行交易；附表一編號７部分，謝
    宏明打電話給我只是聊天而已，沒有講到毒品的事情等語。
五、經查：
  ㈠就附表一編號２部分，被告雖坦承有於附表二編號２所載時間
    與證人陳怡君通話，證人陳怡君亦於警詢、偵查中證稱此次
    通話後有與被告見面，向被告購買1千元海洛因等語，然細
    觀附表二編號２所示之通訊監察譯文內容，證人陳怡君在詢
    問被告「還沒過來？」後，僅見被告告知證人陳怡君「我現
    在要過去處理東西」、「回來再打給你」，且證人陳怡君於
    本院審理時證稱：（問：是否曾經有過證人打電話給劉巧雯
    ，本來想要買毒品，劉巧雯人在外面或在忙，或者要去處理
    東西，說回來再打給證人，後來就沒打了？）有過，我就隔
    一天再打等語（本院卷二第401頁），則此次通話後，被告
    是否確實有與證人陳怡君見面並進行毒品交易，實有可疑，
    被告於警詢、本院準備程序亦均供稱此次只是敷衍證人陳怡
    君，沒有完成毒品交易，自不能遽認被告此次通話後確實有
    與證人陳怡君見面並交易海洛因。
  ㈡就附表一編號７部分，被告雖坦承有於附表二編號７所載時間
    與證人謝宏明通話，並曾於偵查中坦認有販賣海洛因給謝宏
    明（偵2663卷第210頁），且證人謝宏明於警詢、偵查中證
    稱此次通話後有與被告見面，向被告購買1千元海洛因等語
    ，然其等於本院審理時已有不同的說法，被告改稱如前，證
    人謝宏明則證稱：這次有問劉巧雯看有沒有一級毒品，她那
    邊沒有，我就順便關心她一下，問她有沒有較苗條，結論就
    是改天再約，這通通話後並沒有毒品交易；我總共跟劉巧雯
    見過兩次面，第一次是我載何宗基去找劉巧雯，順便認識，
    單純認識沒有交易，第二次我當司機載何宗基去找劉巧雯，
    但我去車位停車，沒有看到他們有無交易，我並沒有自己跟
    劉巧雯買過海洛因等語（本院卷二第407至420頁），到底哪
    個說法正確，顯然需要看有無其他證據來補強佐證。而經比
    對附表二編號７所示之通訊監察譯文內容，證人謝宏明與被
    告聊天過程中，雖有對被告提及「妳那邊有嗎？」、「我自
    己說過去，這樣方便嗎？」、「有辦法給我方便一下嗎？」
    、「直接過去找妳好嗎？」，但被告則回稱「欠貨」、「明
    天好嗎？」、「你看怎樣再打給我」、「不用啦」，且後來
    證人謝宏明是提到「那個以後有見面的時間，我會說給妳聽
    」、「閒的時候在去給妳看看啦」，由此以觀，可知兩人並
    沒有談妥見面之時間、地點，則此次通話後，被告是否確實
    有與證人謝宏明見面並進行毒品交易，實有可疑，自不能逕
    認被告此次通話後確實有與證人謝宏明見面並交易海洛因。
  ㈢從而，在被告針對該次電話聯繫後之情形，與證人所述不同
    （附表一編號２），或者被告供詞前後不一（附表一編號７）
    ，又或證人證詞前後迥異（附表一編號７），且缺乏被告與
    藥腳確實有相約見面之相關通話內容作為佐證，實無從單憑
    某一次說法作為證據資料，逕認被告確實有於附表二編號２
    、７所示之通話後與證人陳怡君、謝宏明見面，而為附表一
    編號２、７所載販賣第一級毒品2次之犯行。
六、綜上所述，本院對於被告是否有為此部分販賣第一級毒品海
    洛因之犯行，仍有合理懷疑，檢察官所舉之證據與提出之證
    明方法，尚不足使使本院形成對被告有罪之確信，依罪疑唯
    輕之證據法則，本院自應為被告有利之認定，對被告諭知無
    罪。
肆、應依刑事訴訟法第299條第1項前段、第301條第1項（程序法
    ），判決如主文。
本案經檢察官李文潔提起公訴，檢察官顏鸝靚到庭執行職務。
中　　華　　民　　國　 111　　年　  5 　　月　　18　　日
                  刑事第五庭    審判長法  官  梁智賢
                                      法  官  張恂嘉
                                      法  官  陳雅琪
以上正本證明與原本無異。
如不服本判決，應於判決送達後20日內，向本院提出上訴狀。（
須附繕本）
                                      書記官  林家莉
中　　華　　民　　國　　111 　年　　5 　　月　　19　　日
附錄法條：
修正前毒品危害防制條例第4條
製造、運輸、販賣第一級毒品者，處死刑或無期徒刑；處無期徒
刑者，得併科新臺幣二千萬元以下罰金。
製造、運輸、販賣第二級毒品者，處無期徒刑或七年以上有期徒
刑，得併科新臺幣一千萬元以下罰金。
製造、運輸、販賣第三級毒品者，處七年以上有期徒刑，得併科
新臺幣七百萬元以下罰金。
製造、運輸、販賣第四級毒品者，處五年以上十二年以下有期徒
刑，得併科新臺幣三百萬元以下罰金。
製造、運輸、販賣專供製造或施用毒品之器具者，處一年以上七
年以下有期徒刑，得併科新臺幣一百萬元以下罰金。
前五項之未遂犯罰之。

附表一：
編號 起訴書編號 交易對象 交易方式 交易時間 交易地點 交易毒品數量、金額（新臺幣） 所犯罪名及處罰 １ 一、㈠ 陳怡君 劉巧雯於附表二編號１所示之時間，持用門號0000000000號及所搭配之三星廠牌藍色行動電話，與陳怡君持用之門號0000000000號行動電話聯繫交易毒品事宜，並相約見面後，於右揭時間、地點與陳怡君見面，並以一手交錢一手交貨之方式，販賣右揭海洛因給陳怡君1次。 劉巧 108年8月25日下午1時22分許不久後之某時許 劉巧雯位於雲林縣○○市○○街00號之中山國寶大樓8樓租屋處內 第一級毒品海洛因1 包、1,000 元 劉巧雯販賣第一級毒品，處有期徒刑拾伍年。未扣案之犯罪所得新臺幣壹仟元，沒收，於全部或一部不能沒收或不宜執行沒收時，追徵其價額。扣案之三星廠牌藍色行動電話壹支，沒收。   ２ 一、㈡ 陳怡君 劉巧雯於附表二編號２所示之時間，持用門號0000000000號及所搭配之三星廠牌藍色行動電話，與陳怡君持用之門號0000000000號行動電話聯繫交易毒品事宜，並相約見面後，於右揭時間、地點與陳怡君見面，並以一手交錢一手交貨之方式，販賣右揭海洛因給陳怡君1次。 108年9月2日下午1時52分許不久後之某時許 劉巧雯上開租屋處外 第一級毒品海洛因1 包、1,000 元 劉巧雯無罪。  ３ 一、㈢ 余東烈 劉巧雯於附表二編號３所示之時間，持用門號0000000000號及所搭配之三星廠牌藍色行動電話，與余東烈持用之門號0000000000號行動電話聯繫交易毒品事宜，並相約見面後，於右揭時間、地點與余東烈見面，並以賒欠之方式，販賣右揭海洛因給余東烈及其某友人1次。 108年9月21日上午11時17分許不久後之某時許 劉巧雯上開租屋處樓下某處 第一級毒品海洛因1 包、500 元 劉巧雯販賣第一級毒品，處有期徒刑拾伍年。扣案之三星廠牌藍色行動電話壹支，沒收。 ４ 一、㈣ 蔡建傑 劉巧雯於附表二編號４所示之時間，持用門號0000000000號及所搭配之三星廠牌藍色行動電話，與蔡建傑及其友人「阿和」持用之門號0000000000號行動電話聯繫交易毒品事宜，並相約見面後，於右揭時間、地點與蔡建傑、「阿和」見面（蔡建傑在旁等候），並以一手交錢一手交貨之方式，販賣右揭海洛因給蔡建傑、「阿和」1次（由「阿和」出面與劉巧雯交易）。 108年9月25日上午9時35分許不久後之某時許 劉巧雯上開租屋處樓下後門樹下 第一級毒品海洛因1 包、3,000元 劉巧雯販賣第一級毒品，處有期徒刑拾伍年貳月。未扣案之犯罪所得新臺幣參仟元，沒收，於全部或一部不能沒收或不宜執行沒收時，追徵其價額。扣案之三星廠牌藍色行動電話壹支，沒收。 ５ 一、㈤ 何宗基 劉巧雯於附表二編號５所示之時間，持用門號0000000000號及所搭配之三星廠牌藍色行動電話，與何宗基持用之門號0000000000號行動電話聯繫交易毒品事宜，並相約見面後，於右揭時間、地點與何宗基見面，並以先向何宗基收錢，再由劉巧雯與綽號「阿弟仔」之張再助交易，拿到海洛因後再交付給何宗基之方式，販賣右揭海洛因給何宗基1次。 108年11月18日晚間7時45分許不久後之某時許 劉巧雯上開租屋處樓下某處 第一級毒品海洛因1 包、1,000元 劉巧雯販賣第一級毒品，處有期徒刑柒年陸月。未扣案之犯罪所得新臺幣壹仟元，沒收，於全部或一部不能沒收或不宜執行沒收時，追徵其價額。扣案之三星廠牌藍色行動電話壹支，沒收。 ６ 一、㈥ 余東烈 劉巧雯於附表二編號３所示之時間，持用門號0000000000號及所搭配之三星廠牌藍色行動電話，與余東烈持用之門號0000000000號行動電話聯繫交易毒品事宜，並相約見面後，於右揭時間、地點與余東烈見面，並以賒欠之方式，販賣右揭海洛因給余東烈1次。 108年11月22日中午12時15分許不久後之某時許   劉巧雯上開租屋處樓下某處 第一級毒品海洛因1 包、500元 劉巧雯販賣第一級毒品，處有期徒刑拾伍年。扣案之三星廠牌藍色行動電話壹支，沒收。 ７ 一、㈦ 謝宏明 劉巧雯於附表二編號７所示之時間，持用門號0000000000號及所搭配之三星廠牌藍色行動電話，與謝宏明持用之門號0000000000號行動電話聯繫交易毒品事宜，並相約見面後，於右揭時間、地點與謝宏明見面，並以一手交錢一手交貨之方式，販賣右揭海洛因給謝宏明1次。 109年2月10日下午4時56分許不久後之某時許 劉巧雯上開租屋處樓下某處 第一級毒品海洛因1 包、1,000元 劉巧雯無罪。 

附表二：
編號 時間 通訊監察譯文內容 備註 １ 108年8月25日下午1時22分44秒 A ：0000-000000 （陳怡君）        ↓ B ：0000-000000 （劉巧雯） ①出處：他卷第69至71頁；本院卷二第47、48、51、325頁。 ②本院108年聲監字第375號通訊監察書暨電話附表（警卷第71頁）。    B ：喂，妳好。   A ：妳起來沒？ B ：恩。 A ：喂，（後面兩字無法確認） B ：怎麼了？ A：妳等一下，我要過去找妳，阿到了打給妳。 B ：嗯。　　 A：好，在路上，你用多一點給我拜託，算我給妳拜託，拜託，拜託拜託這樣。 B ：恩。 A ：好，我到打給你，掰掰。  ２ 108年9月2日下午1時52分40秒 A ：0000-000000 （陳怡君）        ↑ B ：0000-000000 （劉巧雯） ①出處：偵2663卷第151至153頁；本院卷二第351頁。 ②本院108年聲監字第375號通訊監察書暨電話附表（警卷第71頁）。    A ：喂。 B ：嘿，怎麼了。 A ：還沒過來？ B：沒，我現在要過去處理東西呢，齁。 A ：好阿好啊。 B ：回來再打給你。 A ：好。  ３ 108 年9月21日上午11時17分55秒 A ：0000-000000 （劉巧雯）        ↓ B ：0000-000000 （余東烈） ①出處：偵2663卷第153頁；本院卷二第305頁。 ②本院108年聲監字第417號通訊監察書暨電話附表（警卷第72頁）。    B ：喂，妹仔。 A ：嗯。 B ：我和一位朋友要下去，妳知道嗎。 A ：嗯。 B ：我們算，沒有很那個，你可加那個嗎？ A ：什麼意思？ B：我..算5而已，但是你可以加一點嗎？好嗎？ A ：5。 B：我們2個人下去，不然下去就沒有什麼意思了。 A ：齁，不然也你7，我裝給你。 B ：我沒辦法，他就沒有。 A ：叫你朋友去籌啊。 B ：2個加起來這樣而已。 A ：嗯，你如果說是7，我就裝給你。 B ：這樣喔。 A ：嘿阿。　　　　 B ：不知道要怎樣呢？ A ：我我...我直接加2啦。 B ：好啦。 A：嘿阿，你就像我，我測2個加2。 B ：恩。　　 A ：齁。 B ：好啦。 A ：好。　　　　　　　　  ４ ①108年9月25日上午8時49分25秒 A ：0000-000000 （劉巧雯）        ↑ B ：0000-000000 （蔡建傑） ①出處：偵2663卷第157頁；本院卷二第313頁。 ②本院108年聲監字第417號通訊監察書暨電話附表（警卷第72頁）。    （29秒開始有聲音） B ：喂。 A ：嗯。 B：阿兄，好兄要跟你講。（換另一男子C，接聽） C ：喂。 A ：怎樣？ C ：我啦，我現在下去，你起來了嗎？ A ：嗯。 C ：啊。 A ：起來了。 C ：我現在下去喔。 A ：嗯。 C ：我要到了打給你。 A ：嗯。 B ：好。 A ：多少？ C ：啊？ A ：多少？ C ：3索啊。 A ：啊？ C ：3索啊。 A ：什麼？ C ：那個啦。  （背景音B：3索） C ：3索你不知道嗎？ A ：喔，聽有聽有，了解。 C ：好。   ②108年9月25日上午9時32分18秒 A ：0000-000000 （劉巧雯）        ↑ B ：0000-000000 （蔡建傑）    B ：喂。 A ：嗯。 B ：到了。 A ：嗯。 B ：嗯喔。  ５ ①108年11月18日晚間6時47分5秒 A ：0000-000000 （劉巧雯）        ↑ B ：0000-000000 （何宗基） ①出處：偵2663卷第161至163 頁。 ②本院108年聲監字第472號通訊監察書暨電話附表（警卷第74頁）。    （簡訊） 打？給我   ②108年11月18日晚間7時15分38秒 A ：0000-000000 （劉巧雯）        ↓ B ：0000-000000 （何宗基）    B ：嗯、嗯。 A ：怎樣。 B：我馬上到喔，有足啦，要怎樣…下底。 A ：我要調啊。 B ：我不上去啊。 A ：好，我馬上調。 B：我機車叫我弟載，因為別人的機車。 A ：嗯。 B：啊、妳、妳、調、調，妳看，我就現仔才到啦。 A ：好。 B ：我現在騎到林內了。 A ：慢慢到。 B ：好啦，妳看怎樣再打電話給我。 A ：好。   ③108年11月18日晚間7時45分35秒 A ：0000-000000 （劉巧雯）        ↑ B ：0000-000000 （何宗基）    A ：喂。 B ：喂。 A ：再十分。 B ：啊。 A ：我在樓下啦，他再十分才會到。 B：好啦好啦，我現在先過去還是怎樣，還是再十分才到？ A ：差不多15分再到就好了。 B ：好啦好啦。  ６ ①108年11月22日上午11時32分17秒 A ：0000-000000 （劉巧雯）        ↑ B ：0000-000000 （余東烈） ①出處：偵2663卷第155頁。 ②本院108年聲監字第472號通訊監察書暨電話附表（警卷第74頁）。    A ：怎樣？ B ：喂，所以我等一下去妳那裡吃飯。 A ：嗯。 B ：啊。 A ：不要在那裡囉嗦了。 B：妳飯用彭派一些，說真的，好嗎？我一趟路這麼遠，好嗎？ A ：嗯。 B ：啊。 A ：好啦。 B ：好啦，好。   ②108年11月22日中午12時15分9秒 A ：0000-000000 （劉巧雯）        ↑ B ：0000-000000 （余東烈）    A ：喂。 B ：喂，到了。 A ：你上來啦，好，我下去，我也要下樓（台語，難以辨識）阿。 B ：好啦，快一點。  ７ 109年2月10日下午4時56分25秒 A ：0000-000000 （劉巧雯）        ↓ B ：0000-000000 （謝宏明） ①出處：偵2663卷第159至161頁；本院卷二第415至417頁當庭勘驗筆錄。 ②本院109年聲監續字第102號通訊監察書暨電話附表（警卷第77頁）。   （此則通話中有其他人說話的背景音） B ：喂。 A ：喂。 B ：巧雯喔。 A ：嗯。 B：最近都在做什麼，我鎮仔他小弟，想說很久沒有打電話跟妳關心，所以打電話關心妳一下。 A：沒有啦，最近我老母在住院，我哥仔也住院。 B ：這樣喔。 A ：差點暈了。 B：自己看怎樣就要自己處理，我這邊現在若不方便要過去，妳那邊有嗎？ A ：什麼不方便，我聽不懂你說的。 B ：算這邊嘛，電話中就不好說。 A ：喔，欠貨喔。 B：嘿啦啦，我自己說過去，這樣方便嗎？有辦法給我方便一下嗎，算偶爾幾次，我沒有這樣說每次過去。 A ：明天好嗎？ B ：明天這樣喔。 A ：嘿。 B ：喔。 A：因為我今天這樣跑，這個時候比較忙，所以明天我打電話給他。 B：我也不一定明天會過去，算有時候臨時要什麼，跟妳連絡一下，過去看有方便嗎，啦好嗎。 A ：喔，好啊好啊。 B ：這樣好喔。 A ：嗯嗯。 B ：好啊。順便看妳有沒有苗條一點。 A ：沒有。 B ：沒有苗條一點喔。 A ：沒有。 B ：啊。 A ：沒有，一樣很胖 （…聊天…） （播放時間2：12） A ：好啦，你就看怎樣再打給我啦。 B ：好啦。   A ：阿「鄭的」呢？ B：「鄭的」我不知道，我就都沒有跟他聯絡。 A ：我也沒有阿。   B ：喔。   A ：好啦。 B：沒啦，那是只有我自己而已，跟「鄭的」都沒關係喔。 A ：我知道啦，我也跟他沒聯絡了。 B ：嘿阿，就算是我偶爾比較有的時候，妳有辦法幫我？   A ：好啦。 B：好阿。不然現在這樣，打妳的LINE妳又不接，直接過去找妳好嗎？ A：不用啦，你直接打我的LINE就好了，到時候我會接。 B：妳LINE就都不給我接阿。 A：我想說就你需要我和「鄭的」，我就不接了。 B：沒有啦，我跟他就沒怎樣在一起，因為帳...帳是他的事情。妳知道嗎？ A ：嗯。   B：搞成這樣我跟他的感情也都打壞了。 A ：嗯。 B：那個以後有見面的時候，我會說給妳聽啦。 A ：喔，好啦好啦。   B：阿我有的時候比較不方便，再麻煩妳一下啦。 A ：好啦好啦。 B：妳自己也要稍微照顧自己一下，不要太累。 A ：好啦好啦。 B ：閒的時候再去給妳看看啦。 A ：好啦。   B ：好好，再見掰掰   A ：好，掰掰。